臺灣高等法院臺南分院刑事判決
111年度金上訴字第1136號
上  訴  人  臺灣雲林地方檢察署檢察官
被      告  王金財




上列上訴人因被告詐欺等案件，不服臺灣雲林地方法院111年度
訴字第87號中華民國111年8月17日第一審判決（起訴案號：臺灣
雲林地方檢察署110年度偵字第6012、7622號），提起上訴，本
院判決如下：
    主  文
上訴駁回。
    理  由
一、公訴意旨略以：被告王金財依其智識程度及社會生活經驗，
    應可知悉提供金融帳戶供不明人士使用，該金融帳戶極有可
    能淪為轉匯贓款之犯罪工具，常與詐欺取財之財產犯罪密切
    相關，若自金融帳戶提領來路不明款項轉交他人，其目的極
    可能係為製造金流斷點，以掩飾、隱匿不法所得之去向，竟
    仍基於縱其提供帳戶供人匯款後，由其提領以掩飾、隱匿詐
    欺犯罪所得來源及去向，亦不違背其本意之不確定故意，於
    民國110年5月4日前之某日，與真實姓名、年籍均不詳，自
    稱「○○資產有限公司」專員「何國銘」、經理「陳柏宇」、
    業務「王晨安」及渠等所屬詐欺集團成員，共同基於3人以
    上共同詐欺取財及洗錢之犯意聯絡，將被告所申設之中華郵
    政股份有限公司○○郵局帳號00000000000000號帳戶（下稱○○
    郵局帳戶）、○○○農會帳號00000000000000號帳戶（下稱○○○
    農會帳戶）之帳戶資料，提供予「何國銘」、「陳柏宇」、
    「王晨安」所屬詐欺集團，供匯入詐欺得款之用。該詐欺集
    團成員即共同基於3人以上共同冒用公務員名義詐欺取財之
    犯意聯絡，於（一）110年4月21日上午10時33分許起，偽冒
    檢察官致電被害人何秀娥，誆稱被害人何秀娥之銀行帳戶涉
    及洗錢，須依指示匯款至金管會以保管被害人何秀娥之財產
    云云；（二）110年4月27日上午某時起，假冒健保局及刑事
    局大隊長、檢察官致電告訴人宋清榮，誆稱告訴人宋清榮申
    請新健保卡且其銀行帳戶有不正常資金往來，須依指示匯款
    至金管處，否則將羈押告訴人宋清榮及凍結告訴人宋清榮之
    帳戶云云，致被害人何秀娥、告訴人宋清榮均陷於錯誤，告
    訴人宋清榮依該詐欺集團成員指示於110年5月4日上午11時2
    7分許，臨櫃匯款新臺幣（下同）36萬8,000元至被告之○○郵
    局帳戶；被害人何秀娥則依該詐欺集團成員指示於110年5月
    4日下午1時56分許，臨櫃匯款15萬元至被告之○○郵局帳戶。
    被告則於告訴人宋清榮匯款後，依「陳柏宇」指示，於同日
    下午1時20分、1時25分、1時26分許，臨櫃及持其○○郵局帳
    戶金融卡，分別提領30萬元、6萬元、8,000元後，在雲林縣
    ○○鎮之7-11便利商店○○門市（下稱7-11○○門市），將36萬8,
    000元交付「王晨安」。何秀娥匯款後，被告另依「陳柏宇
    」指示，於同日下午2時41分、2時42分、4時4分許，分別提
    領6萬元、1萬元、5萬元，並依「陳柏宇」指示，於同日下
    午2時51分許，自其○○郵局帳戶轉帳3萬元至其○○○農會帳戶
    ，再自其○○○農會帳戶提領該3萬元，連同其於同日自○○○農
    會帳戶所提領之來源不明20萬元，在雲林縣○○鎮之7-11便利
    商店○高門市（下稱7-11○高門市），交付「王晨安」，以此
    方式掩飾、隱匿上開不法所得之去向，遂行詐欺犯罪。嗣告
    訴人宋清榮、被害人何秀娥發覺受騙報案，始查悉上情。因
    認被告涉犯刑法第339條之4第1項第2款之加重詐欺取財、洗
    錢防制法第14條第1項之一般洗錢罪嫌云云。
二、按犯罪事實應依證據認定之，無證據不得認定犯罪事實；不
    能證明被告犯罪或其行為不罰者應諭知無罪之判決，刑事訴
    訟法第154條第2項、第301條第1項分別定有明文。次按刑事
    訴訟法第161條第1項規定：檢察官就被告犯罪事實，應負舉
    證責任，並指出證明之方法；因此，檢察官對於起訴之犯罪
    事實，應負提出證據及說服之實質舉證責任。倘其所提出之
    證據，不足為被告有罪之積極證明，或其指出證明之方法，
    無從說服法院以形成被告有罪之心證，基於無罪推定之原則
    ，自應為被告無罪判決之諭知（最高法院108年度台上字第3
    571號判決意旨參照）。刑事訴訟上證明之資料，無論為直
    接證據或間接證據，均須達於通常一般之人均不致有所懷疑
    ，而得確信其真實之程度，始得據為有罪之認定，若其關於
    被告是否犯罪之證明未能達此程度，而有合理之懷疑存在，
    致使無從形成有罪之確信，根據「罪證有疑，利於被告」之
    證據法則，即不得據為不利被告之認定；而犯罪事實之認定
    ，應憑真實之證據，倘證據是否真實尚欠明顯，自難以擬制
    推測之方法，為其判斷之基礎（最高法院109年度台上字第2
    370號判決意旨參照）。
三、犯罪事實之認定，係據以確定具體的刑罰權之基礎，自須經
    嚴格之證明，故其所憑之證據不僅應具有證據能力，且須經
    合法之調查程序，否則即不得作為有罪認定之依據；倘法院
    審理之結果，認為不能證明被告犯罪，而為無罪之諭知，即
    無刑事訴訟法第154條第2項所謂「應依證據認定」之犯罪事
    實之存在。因此，同法第308條前段規定，無罪之判決書只
    須記載主文及理由，而其理由之論敘，僅須與卷存證據資料
    相符，且與經驗法則、論理法則無違即可，所使用之證據亦
    不以具有證據能力者為限，即使不具證據能力之傳聞證據，
    亦非不得資為彈劾證據使用。故無罪之判決書，就傳聞證據
    是否例外具有證據能力，本無須於理由內論敘說明，最高法
    院100年度台上字第2980號判決可資參照。準此，被告2人既
    經本院認定無罪，即無庸再論述所援引相關證據之證據能力
    ，合先敘明。　　   
四、本件公訴人認被告王金財涉有加重詐欺取財、一般洗錢罪嫌
    ，無非係以：被告之供述、被害人何秀娥、告訴人宋清榮之
    證述、「王晨安」簽名之收據影本3張、委託代付合約書影
    本1張、帳戶個資檢視1張、被害人何秀娥之花蓮縣警察局花
    蓮分局美崙派出所陳報單、受（處）理案件證明單、受理各
    類案件紀錄表、內政部警政署反詐騙諮詢專線紀錄表、受理
    詐騙帳戶通報警示簡便格式表、台北地檢署監管科收據5張
    、郵局匯款單據1張、何秀娥郵局帳戶封面及內頁影本、通
    話紀錄手機截圖、中華郵政股份有限公司110年7月9日儲字
    第1100181866號函所附帳戶基本資料及歷史交易清單、告訴
    人宋清榮之臺東縣警察局關山分局鹿野分駐所陳報單、郵政
    匯款申請書、內政部警政署反詐騙諮詢專線紀錄表、受理詐
    騙帳戶通報警示簡便格式表、受（處）理案件證明單、受理
    各類案件紀錄表、○○資產有限公司聲明書相片1份、○○○農會
    110年9月22日元農信字第1100005055號函暨帳號0000000000
    0000號基本資料、交易明細、○○資產有限公司網頁資料等為
    其論據。
五、訊據被告王金財對於有以通訊軟體LINE與自稱「○○資產有限
    公司」專員「何國銘」、經理「陳柏宇」等人聯繫後，將其
    ○○郵局帳戶、○○○農會帳戶存摺封面等資料拍照提供給「何
    國銘」、「陳柏宇」，被告接獲通知有款項匯入○○郵局帳戶
    後，並依指示提領轉交給自稱「王晨安」男子等情固坦承不
    諱，惟堅決否認有何加重詐欺取財及一般洗錢犯行，辯稱：
    我單純是為了辦貸款，我沒有跟對方講說要貸款多少錢，我
    只是說我要辦理貸款，依照他們審核看可以貸給我多少金額
    。當時通完電話後，過二天他們打電話給我說，我還有差一
    點分數，說要幫我美化帳戶，問我哪個帳戶在使用，我說使
    用的就是郵局跟農會，所以我才把郵局跟農會的帳戶封面拍
    照給他們，我當時以為是他們公司會計匯進來的，我以為美
    化帳戶是用不同帳戶匯錢進來，我才會把錢領出來給他們，
    到後面他們說那天辦完，他們會送件，陳柏宇說三天會有消
    息，結果三天沒有消息，我就陸陸續續傳LINE給他，他也沒
    有回，我以為沒有辦成，約1星期後就將LINE刪除，我很後
    悔把LINE這些證據刪除。我不知道他們會利用我的帳戶去詐
    騙別人，我是在不知情的情況下把錢領出來給他們，我以為
    是會計所說的美化我的帳戶，如果我知道那些錢是他們去詐
    騙別人得來的錢，我怎麼會把錢領出來給他們。後來我親自
    打電話問郵局說為什麼我帳戶變成警示戶，郵局說我詐欺，
    但我也是被騙的等語。
六、經查：
  ㈠被害人何秀娥、告訴人宋清榮遭「何國銘」、「陳柏宇」等
    人所屬詐欺集團不詳成員詐騙，分別匯款至被告○○郵局帳戶
    等情，業據證人即被害人何秀娥、證人即告訴人宋清榮於警
    詢證述甚詳（偵7622卷第27至31頁，偵6012卷第19至21頁）
    ，並有被害人何秀娥之花蓮縣警察局花蓮分局美崙派出所陳
    報單、受（處）理案件證明單、受理各類案件紀錄表、內政
    部警政署反詐騙諮詢專線紀錄表、受理詐騙帳戶通報警示簡
    便格式表、台北地檢署監管科收據5張、郵局匯款單據1張、
    何秀娥郵局帳戶封面及內頁影本、通話紀錄手機截圖（偵76
    22卷第25、33、35、37至38、49、53至61、67、69至71、79
    至85頁）、告訴人宋清榮之臺東縣警察局關山分局鹿野分駐
    所陳報單、郵政匯款申請書、內政部警政署反詐騙諮詢專線
    紀錄表、受理詐騙帳戶通報警示簡便格式表、受（處）理案
    件證明單、受理各類案件紀錄表（偵6012卷第13、41至49頁
    ）附卷可參。而被告依「何國銘」、「陳柏宇」等人之指示
    ，於上開時、地提領或轉匯至○○○農會帳戶後提領之款項均
    交給「王晨安」乙節，據被告於警詢、偵查及原審、本院審
    理中供認不諱（偵7622卷第11至14頁，偵6012卷第15至18、
    65至69、151至157頁，原審卷第43至58頁，本院卷第55至56
    頁），並有被告郵局、農會金融卡正反面影本、存摺封面影
    本（偵6012卷第71、73頁）、中華郵政股份有限公司110年7
    月12日儲字第1100183652號函所附被告帳戶基本資料及歷史
    交易清單（偵6012卷第27至31頁）、○○○農會110年9月22日
    元農信字第1100005055號函暨被告農會帳戶基本資料、交易
    明細（偵6012卷第83至87頁）等資料附卷可參，是此部分事
    實，應堪認定。
  ㈡刑法關於犯罪之故意，係採希望主義，不但直接故意，須犯
    人對於構成犯罪之事實具備明知及有意使其發生之兩個要件
    ，即間接故意，亦須犯人對於構成犯罪之事實預見其發生，
    且其發生不違背犯人本意始成立。申言之，刑法上的「故意
    」包含「知」與「欲」，行為人除須對構成犯罪之事實有認
    識以外（知），並有「希望其發生」或「其發生並不違背其
    本意」（欲），方能構成犯罪。而邇來因詐欺集團猖獗，各
    類型的詐騙案實已成為我國目前最嚴重的經濟犯罪行為之一
    ，政府為打擊犯罪，避免民眾財產之嚴重損失，亦不斷宣導
    提醒注意，除呼籲民眾勿因一時貪念、不察，為詐欺集團所
    趁，匯入款項予不明人士外，亦勸諭民眾勿貪圖小利，出賣
    （租）帳戶、電話門號予詐欺集團使用，成為詐欺集團幫兇
    ，是【以有償方式取得人頭帳戶愈趨困難，詐欺集團成員為
    取得人頭帳戶，轉以詐騙方式取得，欺罔方式千變萬化，手
    法不斷推陳出新】，若一般人會因詐欺集團成員言詞相誘而
    陷於錯誤，進而交付鉅額財物，則金融帳戶之持有人亦有因
    相同原因陷於錯誤，並交付帳戶資訊之情形，自不能以吾等
    客觀合理之智識經驗為基準，遽而推論被告必具相同警覺程
    度，而對構成犯罪之事實必有預見。
　㈢本案被告是否涉犯公訴意旨所指罪嫌，應審究者，乃被告主
    觀上對於其行為可能涉犯三人以上共同詐欺取財及一般洗錢
    犯行，是否有認識或預見？
　⑴被告先於警詢時供稱：○○郵局帳戶由我本人申請，由我本人
    使用，因為我在臉書上看到○○資產有限公司可供貸款，我就
    上網填寫資料，後來一名自稱「何國銘」專員聯絡我，說我
    分數差一點，評分要過才能貸款，要協助讓我分數在銀行能
    好過件，後來又說要匯款到帳戶裡面，讓帳戶有金流紀錄，
    嗣後就有錢匯到○○郵局帳戶，自稱○○資產有限公司經理「陳
    柏宇」叫我將錢領出來交給他們的業務，我就領錢交給自稱
    業務「王晨安」等語（偵6012號卷第15至18頁）；復於偵查
    中供稱：我在網路上要辦理貸款，「何國銘」要我拍照郵局
    存摺封面，我就用LINE將存摺封面照片傳給「何國銘」，「
    陳柏宇」叫我列印帳戶明細給他，我也用LINE拍照給「陳柏
    宇」，他們說先幫我評分，說我的分數還差一點，要先幫我
    美化帳戶，比較容易貸款成功，後來通知我已經匯錢給我，
    叫我去領錢交給「王晨安」，我以為那些錢是從他們公司匯
    過來的，我領出來交錢給「王晨安」時，他有給我收據、委
    託代付業務合約書等語（偵6012號卷第65至69、151至157頁
    ）；又於原審審理中供稱：我要辦貸款，把存摺封面、列印
    帳戶明細資料拍照傳給他們，他們說要美化帳戶，會計匯錢
    之後，我領錢出來交給他們的業務等語（原審卷第43至58、
    82至110頁），互核被告歷次所述經過情節大致相符，復被
    告提出於○○資產有限公司留下資料之網頁、與被告聯繫LINE
    暱稱上有「○○資產 何國銘」字樣之人的截圖各1張附卷可稽
    （偵6012卷第105至107頁），足認被告所供稱為辦理貸款而
    覓得自稱○○資產有限公司的人員，而依「何國銘」指示提供
    相關資料等情，尚非全然子虛。
　⑵觀諸被告依指示臨櫃、操作自動櫃員機領款或轉帳後領款，
    至指定地點交予「王晨安」，並自「王晨安」處取得收據（
    其上分別有手寫「貸款，50000」、「貸款，300000」、「
    貸款，368000」共3張（偵6012號卷第37頁），以及「委託
    代付業務合約書」（偵6012號卷第35頁）載明：立約人王金
    財（簽名，以下簡稱甲方）為配合乙方貸款相關之需要，委
    託○○資產有限公司（下稱乙方）將該款項撥入受款戶帳戶等
    語，可見「何國銘」、「陳柏宇」、「王晨安」確係假扮代
    辦貸款之業務人員，對被告佯以其等從事申辦貸款業務之工
    作、可以協助被告貸得款項，還提供上述文件，藉此以取信
    被告係申辦貸款之過程，此舉與本院所承辦過之代辦貸款詐
    欺案件之詐欺手段更加縝密，則被告自有可能誤信「何國銘
    」等人係合法貸款公司之人員，而聽從其等指示配合提領及
    交付之行為。
  ⑶被告在與「何國銘」、「陳柏宇」聯繫過程中，既很可能相
    信「何國銘」、「陳柏宇」所稱為其「美化帳戶」之說詞，
    則被告因此提供本案帳戶資料，並依指示提領交付前揭款項
    予「王晨安」，在主觀上非無可能係因認知前揭交付帳戶及
    依指示提領、交付款項之行為，均係為「美化帳戶」，藉以
    順利貸款所為，被告未予深究所提領款項是否合法，固有未
    當，惟仍有可能係因誤信此舉有助申辦貸款或增加額度，因
    而配合辦理，尚難據此即認為被告在主觀上有與「何國銘」
    、「陳柏宇」等本案詐騙集團成員共同詐欺取財或洗錢之確
    定或不確定故意之犯意聯絡。又所謂「美化帳戶」以申辦貸
    款者，未必自始即無還款能力及真意，或其嗣後必然欠債不
    還，而當然具有詐欺意圖，且無論被告提供本案帳戶資料，
    藉以製作金流而美化帳戶之舉，是否另涉訛詐其欲申辦貸款
    之對方，然此與其提供本案帳戶作為詐騙一般民眾之工具使
    用，是否應成立詐欺取財等罪乙節，對象既屬不同，行為模
    式及判斷要件亦互異，自屬二事，仍無從憑被告提供本案帳
    戶資料一情即遽認被告知悉帳戶係供詐騙集團對不特定民眾
    施詐。
  ⑷復且，被告倘有預見「何國銘」、「陳柏宇」將會利用其○○
    郵局帳戶從事犯罪行為，其主觀上應知悉「何國銘」、「陳
    柏宇」所稱協助辦理貸款乙事，乃屬虛偽不實，被告若仍願
    意基於加重詐欺取財及洗錢之未必故意而交付帳戶資料，衡
    情應無可能平白無償提供前述帳戶資料，無論是否於提供帳
    戶資料前已取得報酬，至少亦應有如何取得報酬之約定（例
    如提供每一帳戶每10日可獲得1萬元之代價或每提領1筆款項
    可獲得多少百分比或固定獲得多少之報酬）。惟參諸卷附之
    卷證資料所示，未見檢察官有提出被告因提供帳戶及領款交
    付而獲有利益之事證，亦無提出被告與對方有如何獲得報酬
    之約定之事證，自已難認被告確有藉此取得或期待取得任何
    好處。是被告殊無於無利可圖之情形下，甘冒自己之金融帳
    戶遭凍結，甚遭受刑事訴追之風險，基於加重詐欺取財及洗
    錢之未必故意，進而交付帳戶資料予他人使用。堪認被告並
    無出售、出租帳戶或擔任車手之認知及意欲，至為灼然。
　⑸再者，被告使用之○○郵局帳戶，於110年3月28日有繳費轉出
    ，110年4月8日至4月13日之間，每日均有提領數千元不等之
    款項，有交易明細1份（見偵7622卷第106至107頁）在卷可
    考，被告自承：1000、6000應該是要繳什麼費用，1000都是
    零用錢，我本身有抽菸、吃檳榔，工作要喝保力達，一天大
    約花1000元，有時候買晚餐，基本上一天花費快1000元等語
    （原審卷第94頁），衡以上開○○郵局帳戶為被告當時日常使
    用、並非閒置不用之帳戶，倘若被告確如公訴意旨所指對其
    提供之金融帳戶將遭詐欺集團用作人頭帳戶有所預見，衡情
    當無可能提供其仍繼續使用或有特定用途之帳戶，徒增己身
    之困擾與生活上之不便利性，復與一般提供予詐欺集團之金
    融機構帳戶，常係久未使用帳戶之情形有別。
　⑹有關檢察官提出○○資產有限公司網頁資料主張早在本案發生
    前的109年8月17日，該公司的官網就有反詐騙的嚴正聲明，
    被告點進去應該會看到等語（原審卷第89、112至118頁），
    然被告供稱：我看的網站跟今日檢察官給我看的資料不是同
    一個網站等語（原審卷第109至110頁），尚難逕認被告於領
    款交付前有看到檢察官所提出之反詐騙資料。另有關檢察官
    質疑交錢的地點一節，然現今社會上諸多公司之業務人員未
    必在其公司營業處所辦公，而選擇在外面之便利商店、咖啡
    店等地點洽談公事，故尚難以「王晨安」與被告相約於便利
    商店等地點受領款項乙節，遽認被告主觀上知悉係交付詐欺
    款項及洗錢。
　⑺被告於本院行準備程序時供稱：我辦理貸款的用途是因為我
    本身還有一些債務，看能不能貸款去還外面的債務，當時債
    務是當舖、小額貸款、汽機車融資及手機貸款，後來家人有
    幫我處理當舖跟小額貸款等債務，現在剩下汽機車的融資、
    還有手機的貸款等語（本院卷第55頁），足見被告於本案欲
    辦理之貸款總額必較其先前辦理之汽機車融資及手機貸款之
    金額為高，而汽機車融資及手機貸款通常係分期付款，自無
    需貸款大筆金額之問題，因而不能執此謂被告既有貸款經驗
    ，理應察覺本案所謂美化帳戶之情節有異，遽認被告有共同
    詐欺取財及洗錢之不確定故意。
  ⑻綜上，被告有可能係因急欲辦理貸款而「誤聽信」對方指示
    提供上開○○郵局帳戶，及提領款項交付，本件既無從排除被
    告因社會歷練不足（僅在雲林○○鎮○○○○○○擔任○○工9年），
    在尋找貸款管道之情形下，主觀上認為提供個人帳戶資料及
    代為提領帳戶內款項是辦理貸款過程中美化帳戶所必須，誤
    入貸款陷阱而陷於錯誤，致上開帳戶遭詐欺集團不法使用，
    自己並遭詐欺集團利用代為提領帳戶內詐欺款項，被告或有
    疏失不夠警覺之處，一時失慮，然此僅足認定被告輕信他人
    ，【尚難逕認被告於提供上開帳戶資料及受指示提領告訴人
    等匯入款項時，主觀上對於該帳戶資料將遭持以作為詐欺取
    財不法用途及掩飾、隱匿詐欺犯罪所得金流等情，確已明知
    或可得而知（知），遑論其更有「希望其發生」或「其發生
    並不違背其本意」（欲）之意，而與「何國銘」、「陳柏宇
    」、「王晨安」等人有共同犯詐欺取財、洗錢罪之犯意聯絡
    ，故難以加重詐欺取財及洗錢等罪責相繩。】本院衡酌本件
    檢察官所舉前開證據，尚無法使本院形成被告確有檢察官所
    指共犯三人以上詐欺取財及洗錢犯行之有罪心證。從而，揆
    諸上開說明，依「罪證有疑，利於被告」、「無罪推定」之
    證據法則，應諭知被告無罪之判決。
七、從而，原審以不能證明被告犯罪，而諭知被告無罪，並無違
    誤，檢察官上訴意旨仍執陳詞，謂被告只需稍加瀏覽「○○資
    產有限公司」之網頁查證，即可了解本案有違常情之處，但
    被告漠然視之，對於自稱「何國銘」、「陳柏宇」、「王晨
    安」之人之信賴基礎薄弱，竟仍交付帳戶資訊並提領轉交款
    項，具有共同詐欺取財及洗錢之不確定故意。原判決遽予採
    信被告之辯詞，有違經驗法則云云，指摘原判決不當，尚有
    誤會，是檢察官上訴為無理由，應予駁回。
據上論斷，應依刑事訴訟法第368條，判決如主文。
本案經檢察官陳淑蓉提起公訴，檢察官顏鸝靚提起上訴，檢察官
盧駿道到庭執行職務。
中　　華　　民　　國　　111 　年　　10　　月　　31　　日
                  刑事第二庭    審判長法　官  楊清安
                                      法　官  陳珍如
                                      法　官  陳顯榮
以上正本證明與原本無異。
檢察官如不服本判決應於收受本判決後20日內向本院提出上訴書
，其未敘述上訴理由者並得於提起上訴後20日內向本院補提理由
書（但應受刑事妥速審判法第9條第1項之限制）。
本件被告不得上訴。
　　　　　　　　　　　　　　　　　　　書記官  陳筱婷    
中　　華　　民　　國　　111 　年　　10　　月　　31　　日
附錄法條：
刑事妥速審判法第九條：
除前條情形外，第二審法院維持第一審所為無罪判決，提起上訴
之理由，以下列事項為限：
一、判決所適用之法令牴觸憲法。
二、判決違背司法院解釋。
三、判決違背判例。
刑事訴訟法第三百七十七條至第三百七十九條、第三百九十三條
第一款之規定，於前項案件之審理，不適用之。